【裁判字號】    88,易,486
【裁判日期】    890301
【裁判案由】    傷害
【裁判全文】
臺灣臺東地方法院刑事判決                          八十八年度易字第四八六號
    公  訴  人  臺灣台東地方法院檢察署檢察官
    被      告  丙○○
右列被告因傷害案件，經檢察官提起公訴 (八十八年度偵字第二一六○號)，本院判
決如左：
    主  文
丙○○傷害人之身體，累犯，處罰金貳仟元，如易服勞役以佰元折算壹日。
    事  實
一、丙○○曾於民國八十七年間因賭博案件，經本院判處有期徒刑四月確定，並於同
    年十月十九日易科罰金執行完畢。復於八十八年五月十四日晚間十時許，在台東
    市○○路三三三巷十七之一號，與配偶乙○○因車輛使用權發生口角，竟基於傷
    害人身體之犯意，出手抓傷乙○○，致其受有左前臂挫傷二╳○‧一、一‧三╳
    ○‧一、二╳○‧一公分及胸部挫傷八╳○‧二、三╳○‧二、四╳○‧二、二
    ╳○‧一、一╳○‧一、一╳○‧一公分之傷害。
二、本案經乙○○訴請台灣台東地方法院檢察署檢察官偵查起訴。
    理  由
一、被告丙○○堅決否認有毆打乙○○的行為，辯稱：八十八年五月十四日晚上是乙
    ○○到她的住處向她強要車子並打她，他為了躲避乙○○的追打，躲進房間，乙
    ○○猶不善罷干休，踢破房門繼續追打她，她才是被害人，並未對乙○○有傷害
    的行為。經查：
    (一)前述事實已據告訴人乙○○自偵查至本院調查、審理時指訴明確（其指訴稱；
      「八十八年五月十四日晚上七時許丙○○帶利嘉派出所警員來遷回他的車，他
      向警員說車子那是他的，警員就走了，然於當晚八時許，他發現車子不見即前
      往丙○○家要遷回車子，當他進入車子準備將車開回時，丙○○就過來開車門
      打他，並抓傷他」）。
    (二)而依告訴人所提出之診斷證明書記載告訴人所受如事實欄所示之多道淺表性皮
      膚挫傷之情狀，與告訴人乙○○指訴遭被告以手指抓傷之情節亦相符。且告訴
      人當日確受有多道抓傷之事實，也經當日到場參與排解被告與告訴人糾紛之警
      員甲○○於本院審理時結證屬實（見本院八十八年二月十六日審理筆錄）。
    (三)又證人即曾目睹被告與告訴人爭執情況之被告胞兄廖洽松於偵查時證述：「當
      晚他看到乙○○去遷車，他二人在那裡說話，就離開了」，與被告所稱當日遭
      告訴人追打及房門遭告訴人踹破之說詞顯然出入，故被告所稱當日遭告訴人追
      打之說詞，亦不足採信。
    (四)綜合以上事證，本事件顯屬被告因不滿告訴人準備將車子開走，情緒激動下對
      告訴人所為之拉扯行為，並因而造成告訴人傷害，事證已臻明確，應依法論科
      。
二、被告所犯的罪名為：刑法第二百七十七條第一項之傷害罪。又查被告曾於八十七
    年間因賭博案件，經本院判處有期徒刑四月確定，並於同年十月十九日易科罰金
    執行完畢，有台灣台東地方法院檢察署刑案資料查註紀錄表一件在卷可稽，其於
    五年以內再犯本件有期徒刑以上之罪，為累犯，應依刑法第四十七條之規定加重
    其刑。爰審酌被告與告訴人結婚近十年，遇有爭執動輒以暴力相向、被害人受傷
    之程度及犯罪後態度等一切情狀，量處如主文所示之刑，並諭知易服勞役之折算
    標準，以示懲儆。
據上論斷，應依刑事訴訟法第二百九十九條第一項前段、刑法第二百七十七條第一項
、第四十七條、第四十二條第二項，罰金罰鍰提高標準條例第一條前段、第二條，判
決如主文。
本案經檢察官楊大智到庭執行職務
中    華    民    國      八十九      年      三 月      一        日
                                  臺灣臺東地方法院刑事庭
                                          法  官  黃  堯  讚
右正本證明與原本無異。
如不服本判決，應於判決送達後十日內，向本院提出上訴狀。(須附繕本)
「切勿逕送上級法院」
                                          書記官  潘  正  苓
中    華    民    國      八十九      年      三      月      八      日
附記：
刑法第二百七十七條第一項：
傷害人之身體或健康者，處三年以下有期徒刑，拘役或一千元以下罰金。


司法院資訊處製作；財團法人民間司法改革基金會備份。
